【裁判字號】    96,易,3039
【裁判日期】    971027
【裁判案由】    違反著作權法等
【裁判全文】
臺灣高雄地方法院刑事判決              96年度易字第3039號
公  訴  人  臺灣高雄地方法院檢察署檢察官
被      告  丁○○
            乙○○
            丙○○
共      同
選任辯護人  盧俊誠律師
上列被告等因違反著作權法等案件，經檢察官提起公訴（95年度
偵字第32410 號、96年度偵字第1712號），嗣因被告等就被訴事
實為有罪之陳述，本院經聽取當事人之意見後，改依簡式審判程
序進行，判決如下：
    主  文
丁○○共同犯商標法第八十二條之非法販賣侵害商標權之商品罪
，處有期徒刑肆月，如易科罰金，以新臺幣壹仟元折算壹日；減
為有期徒刑貳月，如易科罰金，以新臺幣壹仟元折算壹日。緩刑
貳年。扣案附表二示之仿冒商標商品均沒收。
乙○○、丙○○共同犯商標法第八十二條之非法販賣侵害商標權
之商品罪，均處有期徒刑月，如易科罰金，均以新臺幣壹仟元
折算壹日；均減為有期徒刑壹月又拾伍日，如易科罰金，均以新
臺幣壹仟元折算壹日。均緩刑貳年。扣案附表二示之仿冒商標商
品均沒收。
    事  實
一、丁○○係「赤軍堀江店」（設於高雄巿新興區○○○路167
    巷39號新堀江A 館北區○ 街D1櫃）、「赤軍文橫店」（設於
    高雄市新興區○○○路167 巷22號）之負責人，乙○○、丙○○則分別受僱於丁○○，在上開二商店擔任副店長職務。
    。均明知如附表一所示之「Chrome Hearts 」及其圖示之商
    標圖樣，乃美商可洛米哈特斯公司（下稱可洛米公司）向我
    國經濟部智慧財產局申請註冊登記，使用於如附表一專用商
    品欄所示指定商品之商標權，現仍在商標專用期限內，未得
    上開商標權人同意，不得於同一商品使用相同之商標圖樣。
    丁○○、乙○○、丙○○竟仍共同基於意圖營利之犯意聯絡
    ，由丁○○自民國89年間起，從泰國以銀飾每公克新台幣（
    下同）7 至15元之不等之代價，輸入仿冒前開商標圖樣之十
    字墜子手鍊、鈕扣一批之仿冒商品，陳列於其所經營上開二
    商店內，並由乙○○、丙○○2 人負責以成本3 到4 倍之價
    格販賣於不特定顧客，賺取差價牟利。嗣經可洛米公司派員
    於95年9 月27日至上開二商店內，分別購買十字墜子手鍊，
    經鑑定發現為仿冒品後，並報警於同年12月6 日至上開二商
    店內搜索，扣得如附表二所示之仿冒品，始查悉上情。
二、案經可洛米公司訴由內政部警政署保安警察第二總隊第一大
    隊第三中隊報請臺灣高雄地方法院檢察署檢察官偵查起訴。
    理  由
一、本件被告丁○○、乙○○、丙○○所犯為死刑、無期徒刑或
    最輕本刑為3 年以上有期徒刑以外之罪，渠等於準備程序中
    就被訴事實為有罪之陳述，經法官告知簡式審判程序之旨，
    並聽取公訴人及被告之意見後，依刑事訴訟法第273 條之1
    第1 項規定，裁定進行簡式審判程序，合先敘明。
二、上開犯罪事實，業據被告丁○○、乙○○、丙○○於本院審
    理時均坦承不諱，核與證人即告訴代理人戊○○、徐偉峰於
    警詢中之證述、即出面購買之人梁惠璽於警詢中及偵查中之
    證述之情節相符，並有收據照片5 幀、中華民國商標註冊證
    影本2 份（證號：00000000、00000000號）、經濟部智慧財
    產局商標資料檢索服務列印資料、可洛米公司95年12月20日
    出具之產品意見書1 份、搜索扣押筆錄及扣押物品目錄表各
    2 份、查獲現場之仿冒商品照片24幀及蘋果報紙1 紙等在卷
    可稽，復有如附表二所示之仿冒商標商品可憑。足認被告3
    人上開自白，核與事實相符，堪以採信，故本件事證明確，
    應依法論科。
三、論罪科刑
(一)、核被告3 人所為，係犯商標法第82條之販賣仿冒商標商品罪
    。被告3 人販賣仿冒商標商品前之輸入行為，係販賣行為之
    階段行為，應為販賣行為所吸收；販賣仿冒商標商品前後之
    陳列行為，為販賣之高度行為所吸收；均不另論罪。被告3
    人就上開犯行，有犯意聯絡及行為分擔，應依刑法第28條之
    規定，均應論以共同正犯。又刑事法若干犯罪行為態樣，本
    質上原具有反覆、延續實行之特徵，立法時既予特別歸類，
    定為犯罪構成要件之行為要素，則行為人基於概括之犯意，
    在密切接近之一定時、地持續實行之複次行為，倘依社會通
    念，於客觀上認為符合一個反覆、延續性之行為觀念者，於
    刑法評價上，即應僅成立一罪。學理上所稱「集合犯」之職
    業性、營業性或收集性等具有重複特質之犯罪均屬之，例如
    經營、從事業務、收集、販賣、製造、散布等行為概念者是
    （最高法院95年度臺上字第1079號判決參照）。查被告3 人
    係自89年間起至95年12月6 日止反覆販賣仿冒商標商品之行
    為，其時間、場所均極密接，依上開說明，應認係基於一個
    集合犯意所為，而僅成立一罪。又被告之犯行終止日既於95
    年12月7 日，已在刑法之修正施行後，自無比較新舊法之問
    題，應逕適用行為終止時之修正後刑法之相關規定論處（最
    高法院89年度台非字第186 號判決參照）。又公訴意旨所犯
    法條欄雖未敘明被告3 人所涉輸入仿冒商標商品之法條，然
    其犯罪事實欄已具體載明被告自泰國輸入仿冒商標商品之事
    實，本院就此部分自應依法而為審判，附此敘明。
(二)、爰審酌被告3 人犯罪時間非短，渠等因一時貪圖小利，販賣
    仿冒商標商品影響真正商標權所表彰之品質及商譽，造成商
    標專用權人之損失，並妨礙社會交易秩序，且所為損害我國
    國際名譽，然念及被告3 人前未曾受有期徒刑以上刑之宣告
    ，有臺灣高等法院被告前案紀錄表3 紙在卷可按，且犯後尚
    能坦承犯行，態度良好，甚有悔意，已與告訴人達成和解，
    並賠償告訴人所受損害，有和解書一紙在卷足憑（詳本院卷
    第180 頁），而被告乙○○、丙○○，僅係受僱於被告丁○○，並非居於主導地位等一切情狀，分別量處如主文所示之
    刑，並分別諭知以易科罰金之折算標準。又被告3 人所犯上
    開罪名，係於96年4 月24日以前所為，均合於中華民國96年
    罪犯減刑條例第2 條第1 項第3 款之規定，應各減其宣告刑
    2 分之1 ，各諭知易科罰金之折算標準。被告3 人未曾受有
    期徒刑以上刑之宣告，有臺灣高等法院被告前案紀錄表在卷
    可稽，因一時失慮，致罹刑章，事後已坦承犯行，並與告訴
    人達成和解，顯有悔意，經此偵、審程序及刑之宣告，當知
    所警惕，而無再犯之虞，本院認所宣告之刑，以暫不執行為
    適當，爰均依刑法第74條第1 項第1 款之規定，宣告緩刑2
    年，以啟自新。扣案附表二所示之物，係被告3 人販賣仿冒
    商標之商品，爰依商標法第83條之規定，不問屬於犯人與否
    ，均宣告沒收。
四、不另為不受理諭知部分：
(一)、公訴意旨另以：被告丁○○、乙○○、丙○○明知如附表三
    所示之「CH Cross」等美術著作，為可洛米公司享有著作權
    之美術著作，未得該著作財產權人之同意或授權，不得擅自
    以重製方法侵害其著作權，亦不得散布或意圖散布而公開陳
    列或持有該重製物，竟仍共同基於散布侵害著作財產權重製
    物之犯意聯絡，由丁○○自民國89年間起，以銀飾每公克7
    至15元之價格自泰國販入未得前開公司同意或授權之他人擅
    自重製「CH Cross」等美術著作之銀製飾品等物後，陳列於
    其所經營之上開二商店內，並由乙○○、丙○○2 人負責以
    成本3 到4 倍之價格販賣於不特定人，賺取差價牟利，嗣經
    警於96年12月6 日至上開二商店內搜索，並扣得如附表三所
    示之物。因認被告3 人涉犯著作權法第91條之1 第2 項之明
    知係侵害著作財產權之重製物而散布罪嫌。
(二)、按違反著作權法第91條之1 第2 項之罪，依同法第100 條之
    規定，須告訴乃論。又按告訴乃論之罪，告訴人於第一審辯
    論終結前，得撤回其告訴；又告訴經撤回者，法院應諭知不
    受理之判決，刑事訴訟法第238 條第1 項及第303 條第3 款
    定有明文。
(三)、本件被告3 人因違反著作權法案件，經檢察官提起公訴，認
    被告違反著作權法第91條之1 第2 項之罪，依同法第100 條
    之規定，須告訴乃論。茲據告訴人即可洛米公司具狀聲請撤
    回本件告訴，有撤回告訴狀1 紙附卷可稽（詳本院卷第178
    頁），揆諸前開說明，原應為不受理之諭知，然因公訴人認
    被告此部分犯行若成立犯罪，與前開論罪科刑部分具有想像
    競合犯裁判上一罪關係，故不另為不受理之諭知。
據上論斷，應依刑事訴訟法第273 條之1 第1 項，第299 條第1
項前段、商標法第82條、第83條，刑法第28條、第11條前段、第
41條第1 項前段、第74條第1 項第1 款，中華民國九十六年罪犯
減刑條例第2 條第1 項第3 款、第7 條，判決如主文。
本案經檢察官甲○○到庭執行職務。
中    華    民    國    97    年    10    月    27    日
               刑事第十六庭     法  官  文昌
以上正本證明與原本無異。
如不服本判決應於收受本判決後10日內向本院提出上訴書狀，其
未述上訴理由者，並得於提起上訴後10日內向本院補提理由書
狀（均須按他造當事人之人數附繕本)「 切勿逕送上級法院」。
中    華    民    國    97    年    10    月    27    日
                                書記官  吳良美
附錄：
商標法第82條：
明知為前條商品而販賣、意圖販賣而陳列、輸出或輸入者，處一
年以下有期徒刑、拘役或科或併科新臺幣 5 萬元以下罰金。
附表一：可洛米公司之商標
  ┌──┬───────┬────┬──────┬──────┐
  │編號│商  標  名  稱│註冊號數│專 用 期 限 │專  用 範 圍│
  │    │              │        │            │            │
  ├──┼───────┼────┼──────┼──────┤
  │ 1  │CHROME HEARTS │00000000│99年7月31日 │人造珠寶、貴│
  │    │plus the      │        │            │金屬及寶石製│
  │    │Horseshoe     │        │            │之珠寶；戒指│
  │    │Design        │        │            │、耳環、項鍊│
  │    │              │        │            │、手鐲；項鍊│
  │    │              │        │            │、耳環及手鐲│
  │    │              │        │            │上之珠寶垂飾│
  │    │              │        │            │；袖扣、耳環│
  │    │              │        │            │夾、珠寶製皮│
  │    │              │        │            │帶扣。      │
  ├──┼───────┼────┼──────┼──────┤
  │ 2  │CHROME HEARTS │00000000│103年6月30日│由貴重金屬製│
  │    │plus Dagger   │        │            │成之寶石即：│
  │    │Design        │        │            │戒指、耳環、│
  │    │              │        │            │項鍊、手鐲、│
  │    │              │        │            │袖扣，貴重金│
  │    │              │        │            │屬鑰匙圈，貴│
  │    │              │        │            │重金屬皮帶扣│
  │    │              │        │            │，鐘錶及其組│
  │    │              │        │            │件，領帶夾。│
  └──┴───────┴────┴──────┴──────┘
附表二：侵害商標權之物品
  ┌──┬────────┬────────┬────┬───┐
  │編號│商  標  名  稱  │商標號碼        │商    品│數  量│
  │    │                │                │        │      │
  │    │                │                │        │      │
  ├──┼────────┼────────┼────┼───┤
  │ 1  │CHROME HEARTS   │00000000        │手鍊    │  1   │
  │    │plus Horseshoe  │                ├────┼───┤
  │    │Design          │                │鈕扣    │  1   │
  ├──┼────────┼────────┼────┼───┤
  │ 2  │CHROME HEARTS   │00000000        │手鍊    │  1   │
  │    │plus Dagger     │                │        │      │
  │    │Design          │                │        │      │
  └──┴────────┴────────┴────┴───┘
附表三：侵害著權之物品
  ┌──┬────────┬────────┬────┬───┐
  │編號│著作權名稱      │著作權號碼      │商    品│數  量│
  │    │                │                │        │      │
  │    │                │                │        │      │
  ├──┼────────┼────────┼────┼───┤
  │ 1  │Cross Ball      │VA705-232       │皮夾    │  2   │
  │    │                │                ├────┼───┤
  │    │                │                │筆記本  │  1   │
  │    │                │                ├────┼───┤
  │    │                │                │項鍊    │  1   │
  │    │                │                ├────┼───┤
  │    │                │                │銀製手鍊│  3   │
  │    │                │                ├────┼───┤
  │    │                │                │銀製皮夾│  3   │
  ├──┼────────┼────────┼────┼───┤
  │ 2  │SBT Band Ring   │VA946-989       │戒指    │  3   │
  ├──┼────────┼────────┼────┼───┤
  │ 3  │Multi Ball      │VA0-000-000     │手鍊    │  1   │
  │    │Bracelet with   │                │        │      │
  │    │B.S Fleur Charm │                │        │      │
  ├──┼────────┼────────┼────┼───┤
  │ 4  │BS Fleur        │VA964-911       │戒指    │  5   │
  │    │Bracelet        │                ├────┼───┤
  │    │                │                │墜子    │  8   │
  │    │                │                ├────┼───┤
  │    │                │                │手鍊    │  6   │
  │    │                │                ├────┼───┤
  │    │                │                │鈔票夾  │  1   │
  │    │                │                ├────┼───┤
  │    │                │                │項鍊    │  1   │
  ├──┼────────┼────────┼────┼───┤
  │ 5  │Narrow V Band   │VA967-382       │手鍊    │  3   │
  │    │Bracelet        │                │        │      │
  ├──┼────────┼────────┼────┼───┤
  │ 6  │Star Link       │VA946-985       │手鍊    │  1   │
  │    │Bracelet        │                │        │      │
  ├──┼────────┼────────┼────┼───┤
  │ 7  │Dagger Bracelet │VA642-737       │手鍊    │  3   │
  │    │                │                ├────┼───┤
  │    │                │                │墜子    │  4   │
  ├──┼────────┼────────┼────┼───┤
  │ 8  │Floral Cross    │VA682-392       │手鍊    │  1   │
  │    │Beacelet        │                │        │      │
  ├──┼────────┼────────┼────┼───┤
  │ 9  │Framed Charms-BS│VA967-385       │手鍊    │  1   │
  │    │Fleur,Star,Claw,│                │        │      │
  │    │CH Plus,Floral, │                │        │      │
  │    │Celtic          │                │        │      │
  ├──┼────────┼────────┼────┼───┤
  │ 10 │CH Cross        │VA705-193       │戒指    │  6   │
  │    │                │                ├────┼───┤
  │    │                │                │墜子    │  3   │
  │    │                │                ├────┼───┤
  │    │                │                │項鍊    │  2   │
  ├──┼────────┼────────┼────┼───┤
  │ 11 │Floar Cross     │VA705-230       │手鍊    │  2   │
  └──┴────────┴────────┴────┴───┘


司法院資訊處製作；財團法人民間司法改革基金會備份。
